臺灣宜蘭地方法院刑事判決　　　　　　　 95年度訴字第457號
公　訴　人　臺灣宜蘭地方法院檢察署檢察官
被　　　告　寅○○
選任辯護人　吳振東律師
被　　　告　丁○○
選任辯護人　包漢銘律師
被　　　告　己○○
選任辯護人　林火炎律師
被　　　告　巳○○
指定辯護人　本院公設辯護人丑○○
上列被告因違反毒品危害防制條例等案件，經檢察官提起公訴（
94年度偵字第2698號），本院判決如下：
    主　文
寅○○共同連續販賣第一級毒品，累犯，處有期徒刑玖年，扣案
門號為0000000000 之行動電話（含SIM卡壹張）壹具及販賣第一
級毒品所得新臺幣拾玖萬肆仟伍佰元均沒收之，販賣第一級毒品
所得如全部或一部不能沒收時，以其財產抵償之；又共同連續販
賣第二級毒品，累犯，處有期徒刑肆年，販賣第二級毒品所得新
臺幣貳仟伍佰元沒收之，如全部或一部不能沒收時，以其財產抵
償之；又連續轉讓第一級毒品，累犯，處有期徒刑貳年。應執行
有期徒刑拾肆年，扣案門號為0000000000 之行動電話（含SIM卡
壹張）壹具及販賣第一、二級毒品所得新臺幣拾玖萬柒仟元沒收
之，販賣第一、二級毒品所得如全部或一部不能沒收時，以其財
產抵償之。
丁○○共同連續販賣第一級毒品，處有期徒刑捌年，扣案門號為
0000000000 之行動電話（含SIM卡壹張）壹具及販賣第一級毒品
所得新臺幣伍萬貳仟伍佰元均沒收之，販賣第一級毒品所得如全
部或一部不能沒收時，以其財產抵償之。
己○○共同連續販賣第一級毒品，累犯，處有期徒刑捌年，販賣
第一級毒品所得新臺幣捌仟元沒收之，如全部或一部不能沒收時
，以其財產抵償之；又共同連續販賣第二級毒品，累犯，處有期
徒刑肆年，販賣第二級毒品所得新臺幣貳仟伍佰元沒收之，如全
部或一部不能沒收時，以其財產抵償之；又連續轉讓第一級毒品
，累犯，處有期徒刑壹年拾月。應執行有期徒刑拾貳年拾月，販
賣第一、二級毒品所得新臺幣壹萬零伍佰元沒收之，如全部或一
部不能沒收時，以其財產抵償之。
巳○○連續轉讓第一級毒品，處有期徒刑壹年柒月。
巳○○被訴販賣第一級毒品部分無罪。
    事  實
一、寅○○前因侵占、搶奪、轉讓第二級毒品及竊盜等案件，經
    臺灣高等法院91年度聲字第289號定有期徒刑4年5 月之應執
    行刑，於民國92年12月30日縮短刑期假釋付保護管束出獄，
    甫於93年9月3日保護管束期滿，未經撤銷假釋而執行完畢；
    己○○前因施用第一級毒品案件，經本院92年度訴字第68號
    判決判處有期徒刑8月確定，甫於93年9月8日執行完畢。
二、寅○○基於販賣第一級毒品海洛因之概括犯意，連續於附表
    一所示之時、地，以附表一所示之價格，販售海洛因予壬○○、丁○○、己○○、巳○○及子○○等5 人（上開人等所
    涉施用毒品罪嫌，另案偵辦中），以此獲得如附表一所示之
    販毒利益。
三、寅○○承前犯意，與丁○○共同基於販賣第一級毒品海洛因
    之概括犯意聯絡，連續於附表二所示之時、地，以附表二所
    示之價格，販售海洛因予癸○○、丙○○、甲○○、辰○○
    、辛○○等5 人（上開人等所涉施用毒品罪嫌，另案偵辦中
    ），以此獲得如附表二所示之販毒利益。
四、寅○○承前犯意，與己○○共同基於販賣第一級毒品海洛因
    之概括犯意，連續於附表三所示之時、地，以附表三所示之
    價格，販售海洛因予庚○○及卯○○等2 人（上開人等所涉
    施用毒品罪嫌，另案偵辦中），以此獲得如附表三所示之販
    毒利益。
五、己○○單獨承前販賣第一級毒品之概括犯意，於附表四所示
    之時、地，以附表四所示之價格，販售海洛因予乙○○（所
    涉施用毒品罪嫌，另案偵辦中），以此獲得如附表四所示之
    販毒利益。
六、寅○○與己○○另行起意，共同基於販賣第二級毒品安非他
    命之概括犯意聯絡，連續於附表五所示之時、地，以附表五
    所示之價格，販售安非他命予卯○○（所涉施用毒品罪嫌，
    另案偵辦中），以此獲得如附表五所示之販毒利益。
七、寅○○另行起意，基於轉讓第一級毒品海洛因之概括犯意，
    連續於附表六編號1、2、3 所示之時、地，轉讓如附表六編
    號1、2 、3所載數量之海洛因予丁○○、己○○及巳○○等
    3人。
八、己○○另行起意，基於轉讓第一級毒品海洛因之概括犯意，
    連續於附表六編號4所示之時、地，轉讓如附表六編號4所載
    數量之海洛因予巳○○。
九、巳○○基於轉讓第一級毒品海洛因之概括犯意，連續於附表
    六編號5所示之時、地，轉讓如附表六編號5所載數量之海洛
    因予己○○。
十、案經宜蘭縣警察局移請臺灣宜蘭地方法院檢察署檢察官偵查
    起訴
    理  由
甲、有罪部分：
壹、認定犯罪事實所憑之證據及理由：
一、程序事項：
（一）被告以外之人於審判外之言詞陳述，除法律別有規定外，
      不得作為證據，刑事訴訟法第159條第1項定有明文，是本
      院於96年3月6日第1 次審理期日時，當庭諭知證人戊○○
      、壬○○、子○○、癸○○、丙○○、甲○○、辰○○、
      辛○○、庚○○、卯○○、乙○○、丁○○、己○○、巳
      ○○等人於警詢時之供述無證據能力，並依當事人之聲請
      ，依序傳喚上開證人行交互詰問程序。
（二）證人辛○○經合法傳喚不到，業經當事人捨棄傳喚，有審
      理筆錄在卷可參（本院卷二第141 頁），證人辛○○於警
      詢時，經警提示通訊監察譯文供其比對說明，所為之陳述
      與其於偵查中所言均大致相符，並更為詳盡，且無意識不
      清致無法陳述或陳述非出於自由意願之情形，是其於警詢
      時之陳述具可信之客觀情況，且為證明犯罪事實之存否所
      必要，爰依刑事訴訟法第159條之3第3 款規定，撤銷本院
      先前所認其於警詢陳述無證據能力之裁定，認具有證據能
      力。
二、實體事項：
（一）附表一部分：被告寅○○對於附表一編號1至5所示之販毒
      犯行，均坦承不諱（本院卷二第170-171頁），核與：1、
      證人壬○○所言：伊自94年7 月間起向綽號「阿麻」之寅
      ○○購買海洛因，最後一次是94年9月初，共買10 幾次，
      每次1、2千元不等，是巳○○帶伊到寅○○壯圍鄉○○路
      住處交易等語（偵卷一第84-85頁）。2、證人丁○○所言
      ：伊自94年3月起至6月，平均每個禮拜向寅○○購買海洛
      因3次，每次1,000元，交易地點都在好客檳榔攤等語（本
      院卷二第171頁、偵卷一第210 頁）。3、證人己○○所言
      ：伊自94年3月至7月間，平均1星期2次，每次1,000 元，
      在寅○○住處或寅○○住處附近向寅○○購買海洛因的等
      語（本院卷二第156、171頁、偵卷三第58 頁）。4、證人
      巳○○所言：自94年3月到8 月中旬，平均1個禮拜向寅○○購買海洛因2次，每次1、2, 000元，其中有1次買1萬元
      ，一次買8,000 元，交易地點在伊住處或寅○○住處等語
      （本院卷二第157、170頁、偵卷一第187頁）。5、證人子
      ○○所言：94年5月間曾向寅○○買海洛因3,000元，交易
      地點在羅東博愛醫院附近，該時寅○○開一部綠色福特天
      王星來，交付毒品予伊，但錢先欠著等語（偵卷一第38頁
      ）均大致相符，堪認被告寅○○此部分之自白與事實相符
      ，附表一之犯行應堪認定。
（二）附表二部分：
1、編號1部分：訊據被告寅○○固坦認有交付海洛因予癸○○，
   惟辯稱：係癸○○為之尋找置放電玩機台地點之代價云云（
   本院卷二第171頁）；被告丁○○固坦承有為寅○○交付海洛
   因予癸○○，惟否認係販賣，辯稱 ：伊只是順路幫寅○○送
   東西，不知道寅○○在賣毒品云云（本院卷二第171、174 頁
   ）。然查：證人癸○○於偵查中證稱：0000000000 號行動電
   話係伊在使用，曾於94年6月至7 月間以該手機撥打00000000
   00號手機向「阿麻」、「阿志」買海洛因 3、4次，「阿麻」
   就是寅○○，「阿志 」就是丁○○，有時後電話是「阿麻」
   接的，有時後是「阿志 」接的，若是「阿志」接的會將電話
   交給「阿麻」聽，地點都是約在宜蘭市後火車站，「阿麻 」
   會開車載「阿志 」來，伊再進入「阿麻」車內取貨，通訊監
   察譯文中所述的「四分之一」是指一錢的四分之一、「 糖洗
   不夠」是指海洛因不夠好、「洗成 0.2及0.3」是指海洛因摻
   葡萄糖至0.2及 0.3，四分之一的量價格是3,000或3,500元等
   語（偵卷一第55-56頁），佐以通訊監察譯文顯示：「94年 6
   月23日下午2時35分09秒：（寅○○及丁○○使用之 0000000
   000，以下簡稱A）喂。（癸○○：0000000000，以下簡稱B ）
   鬥陣，昨天跟你拿那件，你公司1比1，只能洗成0.2及0.3 而
   已。（A）別人都可以洗成0.7及0.8，都可以吃，也有味道。
   （B）你朋友小胖，我洗到0.7及0.8，我洗到一半，我都自己
   留下自己用，別人都嫌我的東西。（A）是不是東西不夠去洗
   的關係？你昨天拿的東西多重？（B）你那兩個嗎？（A） 小
   胖他老婆也有拿，全是女孩子那些人。（B）小胖差不多洗0.
   5 。（A）小胖那女的昨天也拿四分之一，人家洗都可以吃。
   （B）閒聊。（A）糖洗不夠，藥癮不夠不會暈。（B）暈是會
   暈，但是我覺得好像是買葡萄糖來注射。（A）人家小胖就可
   以。（B）我跟你買這些，我一定會倒貼虧本。」（偵卷一第
   65 頁）堪認證人癸○○主觀認知上，係向被告寅○○購買海
   洛因。證人癸○○雖於本院詰問時改口稱： 伊幫寅○○放檯
   子，寅○○要給伊4,000元，伊則要寅○○給伊3,000 元的毒
   品，有時後也會叫寅○○請客，偵查中所言不實在， 因為毒
   癮發作云云（本院卷一第187-191頁）；共同被告寅○○亦證
   稱：丁○○有幫忙拿海洛因給癸○○， 但是伊告訴丁○○說
   癸○○有幫忙找檯子位置， 也沒有要丁○○向癸○○收錢云
   云（本院卷二第143 頁），惟2人所證除與上述通訊監察譯文
   所顯示之內容不符外，證人癸○○於警詢、 偵查中全未提及
   放檯子之事， 且就通訊監察譯文之解讀及購入毒品之過程均
   陳述綦詳，並稱： 伊沒有毒癮發作，意識清楚等語（偵卷一
   第55 頁），況僅係單純找尋置放電玩機台之位置，尚未獲利
   即可換取4,000元之高額報償並無償取得毒品，顯與常情相違
   ， 是證人癸○○及共同被告寅○○於本院之陳述係事後袒護
   被告丁○○之詞，應不可採。再者， 被告丁○○於偵查中坦
   認：伊於警詢時陳述自94年6月開始至7 月，有幫寅○○送毒
   品給人，寅○○則免費提供毒品給伊等話語均實在，0000000
   000號行動電話係寅○○拿給伊使用，寅○○說有人會打電話
   說要毒品， 有時後寅○○會叫伊聽電話，並叫伊送海洛因，
   伊曾經幫寅○○送貨給癸○○1次，與寅○○一起開車送貨有
   好幾次，都是送到宜蘭火車站後面等語（偵卷一第210-212頁
   ）， 足認被告丁○○主觀上知悉被告寅○○委託其遞送者係
   海洛因， 客觀上亦為交付之販毒構成要件行為，並自寅○○
   處獲取免費海洛因之報酬， 是其與被告寅○○共同販賣海洛
   因與癸○○之犯行明確，應依法論科。
2、編號2部分：訊據被告寅○○固坦認有販賣海洛因予丙○○，
   惟辯稱：第1次毒品交易時，丙○○有賒帳，所以第2 次丙○○打電話來要買毒品時，伊就沒有去了云云（本院卷二第171
   頁）；被告丁○○則坦認有接聽丙○○第1次打來的電話，並
   陪同寅○○前往丙○○住處， 惟否認有與寅○○共同販賣，
   辯稱：該次寅○○1人進入丙○○住處，伊不知情云云（本院
   卷二第171頁）。然查：證人丙○○於偵查中陳稱：00000000
   00號行動電話係伊所使用，伊在94年6月連續兩天打電話給寅
   ○○要買海洛因，但電話都是丁○○接的，這兩天各買了4,0
   00元的量，就是1錢的四分之一，交易地點都在伊慈安路的住
   處，伊在門口等寅○○及丁○○， 毒品都是寅○○交付的，
   伊並當場交錢給寅○○，通訊監察譯文中「1斤400 元的水果
   」是指海洛因四分之一的量等語（偵卷一第105-106頁）；被
   告丁○○亦於偵查中坦認稱：伊於警詢時陳述自94年6月開始
   至7月，有幫寅○○送毒品給人，寅○○則免費提供毒品給伊
   等話語均實在等語（偵卷一第209 頁）；並稱：第1次丙○○
   打電話給寅○○時是伊接的， 伊跟寅○○說宜蘭的鳥仔銘要
   買1斤400元的水果，寅○○就打電話給丙○○，94年6月27日
   凌晨 1時44分3秒的通訊監察譯文應該就是伊與丙○○之通聯
   等語（本院卷一第196 頁），佐以該通聯亦顯示：「94年6月
   27日凌晨1時44分3秒：（丁○○：0000000000，以下簡稱A）
   喂。（丙○○：0000000000，以下簡稱B）喂，你好，我慈安
   路鳥仔銘，你有時間過來嗎？我要跟你買1斤4 百的水果。（
   A）什麼？（B）4百1斤啦。（A）我知道啦。（B） 我想瞭解
   你要過來嗎？（A）我車壞掉，不方便過去。（B） 沒關係，
   看你們在那裡？方便我到那裡，再打電話給你們。（A）我等
   下打電話給你，我問看看。（B）你等下打給我嗎 ？（A）好
   啦，我過去啦。（B）好，謝謝。」足證被告寅○○有為附表
   二編號2之販毒犯行，及丁○○基於共同牟利之意思，為寅○○接聽、轉接證人丙○○之購毒電話。 證人丙○○雖於本院
   詰問時改口稱：共向寅○○拿2次毒品，第1次本來要買4,000
   元，但寅○○請伊施用，第2 次也要拿4,000元，但寅○○過
   幾天後就把錢還伊，沒有幫伊買毒品，這2次都是寅○○接的
   電話云云（本院卷0000-000頁），惟丁○○業坦認有接聽丙○○之電話已如前述，且日常生活中所理解之買賣， 通常是
   指基於營利目的所為之交易行為， 倘若是指代為購買而無賺
   取差價之行為，衡情應多作說明， 並能清楚辨識買方、賣方
   之差異，要無可能以買賣一語簡略帶過， 是倘被告寅○○確
   係無償提供毒品供證人丙○○使用， 或如證人丙○○於本院
   所述，係請被告寅○○為之購買毒品， 而未賺取差價，則證
   人丙○○當無可能於通訊監察譯文中及偵查中以買賣來描 述
   其間之交易關係，證人丙○○於偵查中供陳詳盡， 復有通訊
   監察譯文可資相佐，所陳具有相當之可信度。 又毒品之取得
   ，風險甚高，價格不斐，且調取毒品之聯絡、取貨、 送貨等
   過程，需花費額外之時間、精力、交通等成本， 若無利可圖
   ，衡情當無甘冒遭查緝法辦之危險，平白無端為人調貨， 卻
   分文未取， 是證人丙○○於本院所為之陳述係事後袒護被告
   之詞，應不足採。綜上，被告寅○○之販毒犯行明確； 被告
   丁○○雖未實際從事收取金錢、 交付毒品等販毒之構成要件
   行為，惟其知悉寅○○之販毒犯行，並自94年6月至7月 ，連
   續為寅○○遞送毒品數次， 藉以換取寅○○免費提供毒品之
   利益，雖係參與構成要件以外之行為， 仍無解其係基於販毒
   牟利之正犯意思而參與， 與單純基於幫助他人犯罪之意思，
   而參與構成要件以外行為之幫助販賣毒品罪不同， 是犯行亦
   明確，均應依法論科。
3、編號3部分：訊據被告寅○○固坦認有販賣海洛因予甲○○，
   惟辯稱交易次數僅4、5次，每次1,000元云云（本院卷二第17
   1頁）；被告丁○○坦認有幫寅○○拿海洛因給甲○○，且為
   寅○○接聽甲○○打來的電話2、3 次，惟否認係販賣，辯稱
   ：伊只是幫寅○○送東西， 不知道寅○○在賣毒品云云（本
   院卷二第171、174 頁）。然查：證人甲○○於偵查中證稱：
   伊從94年6月開始，以公共電話向寅○○、丁○○購買海洛因
   ，每次1,000元，約有10次，電話大多是寅○○接的，但都是
   丁○○和伊相約在外面， 地點不一定，都在宜蘭縣境內，寅
   ○○沒有拿海洛因給伊， 譯文中的「阿明」就是伊、「1 啦
   」是指1,000元等語（偵卷二第211- 212頁），核與通訊監察
   譯文顯示：「94年7月8日晚間10時59分：（甲○○：0000000
   00，以下簡稱B）喂！（寅○○：0000000000，以下簡稱 A）
   找阿明。（B）我是。（A）你要吃藥是不是？（B）嗯，是啦
   ！（A）你確定要拿藥是不是？（B）對啦！（A）要多少？（
   B）1啦！（A）我們四一才有出貨」、「94年7月8日晚間11時
   06分：（甲○○：000000000，以下簡稱B ）喂！麻哥，我阿
   明，拜託一下，難過的要死。（寅○○：0000000000 ，以下
   簡稱A）多少？（B）1啦。（A）1錢嗎？（B ）是啦，現金的
   啦！（A）是1千還是1錢？（B）1千。（A）1千我們沒在出。
   （B）啊拜託一下啦」、「94年7月8日晚間11時07分：（甲○○：000000000，以下簡稱B ）喂！出一次啦！明天就不會找
   你了，拜託一下！（寅○○：0000000000，以下簡稱A）我在
   壯圍。（B）好，我馬上過去壯圍那裡」、94年7月8日晚間11
   時32 分：（甲○○：000000000，以下簡稱B）喂！麻哥！我
   在你樓下。（寅○○：0000000000，以下簡稱A）喔！好。（
   B）我馬上到。（A）好。」（偵卷二第200-201頁）等內容相
   符， 堪認證人甲○○於偵查中所言應堪採信。被告寅○○雖
   於本院中稱： 伊騙丁○○說朋友甲○○在難過，要丁○○拿
   毒品過去，丁○○不知道是在賣云云（本院卷二第161頁），
   惟被告丁○○業於偵查中坦認稱：伊於警詢時陳述自94年6月
   開始至7月，有幫寅○○送毒品給人，寅○○則免費提供毒品
   給伊等話語均實在等語（偵卷一第209頁），並於本院訊問時
   亦稱： 寅○○在頭城好客檳榔攤要伊拿海洛因下去給甲○○
   ，寅○○說甲○○人在樓下等語（本院卷二第171頁），核與
   證人甲○○上開證述內容大致相符， 顯見被告丁○○與寅○○確有販毒牟利之意思聯絡，犯行明確，均應依法論科。
4、編號4部分：訊據被告寅○○故坦認有販賣海洛因予辰○○，
   惟辯稱交易次數僅4、5次，每次1、2,000 元云云（本院卷二
   第171頁）；被告丁○○則否認認識辰○○云云（本院卷二第
   171頁）。然查：證人辰○○於偵查中證稱：94年4至6月間向
   寅○○購買海洛因10 次，交貨地點不一定，都在宜蘭縣境內
   ，寅○○會開車送貨， 有時後是一不知名男子送貨，每次購
   買1、2,000元不等，伊是以0000000000號行動電話撥打00000
   00000號，94年6月23日清晨5時30分及24日下午2時8分之通訊
   監察譯文係伊與寅○○之通話，譯文中「2張」是指2,000 元
   海洛因、「原子筆」是指針筒， 注射海洛因用的等語（偵卷
   二第271-272頁），核與通訊監察譯文所示：「94年6月24 日
   下午2時8分22秒：（寅○○：0000000000號，以下簡稱A）喂
   。（辰○○：0000000000，以下簡稱B）你可以到礁溪，我剛
   一直打你電話，我現在已經上火車。（A）不好意思，我知道
   ，礁溪哪裡？（B）礁溪火車站。（A）你要幾張？（B）我要
   2 張。（A）我馬上到。（B）你要到月台喔。（A）我到剪票
   處。（B）我不能下車啦，火車開走我就開了。 （A）幾車啦
   ？（B）6車啦。（A）往哪一邊？（B）往台北方向啦。（A）
   要坐去台北就對了。（B）我忘記帶原子筆，可以幫我帶1 支
   好嗎？（A）好啦。」（發查卷第267 頁）等內容大致相符，
   堪認證人辰○○於偵查中所言應可採信， 且被告寅○○亦曾
   於本院中坦認販賣第一級毒品之犯行， 並捨棄證人辰○○之
   詰問（本院卷二第48頁），足認被告寅○○為附表二編號4之
   犯行明確。 證人辰○○雖無法具體指明該送貨之不知名男子
   是否即為被告丁○○， 然共同被告寅○○於本院以證人身分
   證稱：曾請丁○○送毒品給辰○○等語（本院卷二第143頁）
   ，參以丁○○於偵查中亦陳稱：伊於警詢時陳述自94年6月開
   始至7月，有幫寅○○送毒品給人，寅○○則免費提供毒品給
   伊等話語均實在等語（偵卷一第209頁），可知被告丁○○確
   曾為被告寅○○交付毒品予證人辰○○， 以換取施用毒品之
   利益，其藉此牟利之意思甚明，犯行明確，應依法論科。
5、編號5部分：被告寅○○及丁○○均否認有販賣海洛因予辛○○，惟查：證人辛○○於警詢中陳述稱： 伊施用毒品之來源
   係向 「阿麻」及「阿志」買的，「阿麻」就是照片中的寅○○、「阿志」就是照片中的丁○○，伊都是以0000000000 號
   行動電話打給寅○○的0000000000號，每次買1小包1,000 元
   ，前後共買3次，然後由丁○○將毒品送給伊等語（偵卷二第
   274-275頁）；復於偵查中證稱：約94年5、6月間向寅○○、
   丁○○購買毒品3次，曾經買過海洛因1萬2,000元，交易地點
   大部分是約在宜蘭市路上，都是丁○○接電話， 有時候丁○○會開車送貨，有時候騎機車送貨， 伊聽說是寅○○與丁○○在一起販賣毒品等語（偵卷二第279-280頁），佐以通訊監
   察譯文顯示：「94年6月23日晚間9時59分20 秒：（寅○○及
   丁○○使用之0000000000，以下簡稱A）喂。（辛○○：0000
   000000，以下簡稱B）我阿龍。（A）我知道。（B）我打你電
   話，你怎麼沒回。（A）你哪有打？（B）你拿1萬2來。（A）
   好啦。」（發查卷第296頁）是被告寅○○及丁○○販毒犯行
   明確，應依法論科。
（三）附表三部分：被告寅○○矢口否認有為附表三編號1 及編
      號2 之販毒犯行；被告己○○亦否認之，並辯稱：係幫庚○○及卯○○向寅○○購買毒品云云（本院卷二第172 頁
      ），然查：
1、編號1部分：被告己○○前於偵查中已自承：94年7月7日下午
   3 時44分16秒及94年7月18日晚間7時45分58 秒的通聯是伊與
   庚○○的對話，譯文中「你那有嗎」是問有無海洛因、 「原
   子筆」是指注射針筒、「弄整角」是海洛因尚未磨成粉， 是
   寅○○拿一些毒品要伊賣或要伊送， 賣的錢再交給寅○○，
   寅○○則提供海洛因給伊施用等語（偵卷二第78 頁），是被
   告己○○已有販毒換取施用毒品利益之主觀犯意。 又證人庚○○於偵查中證稱：從94年6月起向己○○買海洛因約5、6次
   ， 有時後會到己○○頭城鎮○○路住處，有時後在己○○住
   處附近的二城國小，伊都打己○○0000000000號、000000000
   0號行動電話與己○○聯絡，己○○的毒品是向「阿麻」拿的
   ，他替「阿麻」送海洛因， 「阿麻」就是照片中的寅○○，
   94年7月7日下午3時44分16秒及94年7月18日晚間7時45分58秒
   的通聯是伊向己○○購買毒品的對話，譯文中 「你那有嗎」
   是問有無海洛因、「原子筆」是指注射針筒、 「弄整角」是
   海洛因尚未磨成粉，這樣濃度較高等語（偵卷二第2-4頁），
   其於本院詰問時雖翻異前詞稱：偵訊時正在退藥， 所以沒有
   提到合資的事， 實際上是與己○○共同出資購買毒品云云（
   本院卷二第53頁），惟證人庚○○於偵訊時已自承： 該時沒
   有毒癮發作，意識清楚等語（偵卷二第2頁），且其陳述綦詳
   並對通訊監察譯文內容之暗語解釋清楚，無意識不清， 難以
   陳述之情形，是其於本院之說詞顯不可採， 參以通訊監察譯
   文顯示：「94年7月7日下午3時44分16秒：…（庚○○：0000
   000000，以下簡稱B）你人在那裡？（己○○：0000000000，
   以下簡稱A）我人現在在我朋友這裡（B）你那有嗎？（A）有
   啊。（B）現有嗎？（A）ㄟ啊（B） 你人在那裡啦？（A）我
   人現在在我朋友這裡啊。（B）在哪裡？頭城？（A） 白石腳
   。（B）你在白石腳。（A） 不然看你等一下要去那裡，我去
   找你。（B）你現在…你那有原子筆嗎？（A）有啊。（B）你
   要在哪等我。（A）你看你等一下要到那裡，我到那邊再打電
   話給你。（B）看你要去那裡，我都無所謂。（A） 我等一下
   要過去頭城…」、「94年7月18日晚間7時45分58 秒：…（庚○○：0000000000，以下簡稱B）我保證啦，到時候說不定。
   我告訴你，你這次真的要弄整角的給我。（己○○：0000000
   000，以下簡稱A）啊…（B）要弄整角的給我喔。 （A）ㄟ。
   （B）要弄多一點喔。（A）好、好。（B）真的喔，原子筆 1
   支給我。（A）好、好。（B）真的整角的喔， 我要整角的，
   沒有整角的我不要喔。（A）好。（B） 我待會兒過去。」（
   偵卷二第6-9頁）等內容，2 人全未提及出資比例，且證人庚○○係詢問被告己○○那有無海洛因， 而未有委託向他人拿
   取之意思，主觀認知上顯係以己○○為出賣人， 是被告己○○之犯行明確，所辯顯不足採。又己○○於偵查中陳稱： 伊
   幫寅○○送海洛因及安非他命，從94年6到7月， 都是寅○○
   開車載伊，1天約5、6次，大多是送海洛因，寅○○拿一些毒
   品要伊賣或要伊送， 賣的錢再交給寅○○，寅○○則提供海
   洛因給伊施用等語（偵卷二第78-79頁）；證人庚○○亦證稱
   ： 是己○○替寅○○送海洛因等語，已如前述，足證寅○○
   指示己○○運送毒品之販毒模式與上述丁○○部分雷同， 是
   寅○○基於與己○○共同販賣海洛因之概括犯意聯絡， 而推
   由己○○為交付毒品及收取價金，2人均犯行明確，應依法論
   科。
2、編號2 部分：證人卯○○於偵查中證稱：94年6月開始向己○○買海洛因，最後1次是94年8月20日左右，伊向己○○買了5
   、6次，地點都是約在頭城的媽祖廟，94年6月25日下午2時22
   分5秒、29日凌晨0時8分36秒、29日晚間9時56分30秒、30 日
   晚間7時8分12秒、7月1日晚間10時27分1秒、7月11日清晨6時
   51分46秒、7 月13日晚間8時2分0秒、7月15日下午3時21分11
   秒及15日晚間6時52分21秒的通聯是伊向己○○購買毒品的內
   容，0000000000 是己○○的電話，譯文中的「阿強」就是伊
   自己、「你那有嗎」是問有無海洛因、「啤酒」 是指海洛因
   、「酒精濃度」是問東西好不好、「鹼鹼」是指海洛因 、「
   糖果」是安非他命等語（偵卷二第46-48頁）；於本院交互詰
   問時雖改口稱：是請己○○幫忙拿毒品云云， 然經檢察官提
   示偵訊筆錄後始又稱：偵查中所言實在等語， 佐以通訊監察
   譯文顯示：「94年6月29日凌晨0時8分36 秒：（卯○○：000
   0000000，以下簡稱B）你那有嗎？（己○○： 0000000000，
   以下簡稱A）我？（B）你有去拿嗎？（A）看你有要過來嗎？
   有要過來我有拿啊。（B）你有拿喔？（A）ㄟ呀。（B）啊我
   現在拿， 多久才有？你甘擱要過去拿？（A）免啦！（B）我
   等一下打給你好了。（A）好啊」、「94年6月30 日晚間7時8
   分12秒：（卯○○：0000000000，以下簡稱B）喂！你過來了
   沒？（己○○：0000000000，以下簡稱A）我等一下到你那在
   打電話給你，阿強。（B） 怎樣？（A）如果有人要，問我就
   好了，因為我補貨補好了。 （B）是喔，你那邊有嗎？（A）
   原裝的。（B）喔，不然你等一下過來我家，不然你等一下要
   到的時後我拿錢給你」、「94 年7月15日下午3時21分11秒：
   （卯○○：0000000000，以下簡稱B）你那有嗎？（己○○：
   0000000000 ，以下簡稱A）有啊。（B）有嗎？等一下我去有
   嗎？（A）ㄟ。（B）是誰載你去的？（A）朋友啊，剛剛別人
   2,000 元啊，別人走了，我現在在這裡等你…」、「94年7月
   15日晚間6時52分21 秒：（己○○：0000000000，以下簡稱A
   ）喂，阿強喔。（卯○○：0000000000，以下簡稱B）ㄟ。（
   A） 現在如果要，找我就好了，我現在這裡現有了。（B）怎
   麼說？（A）因為我現在這邊一陣大量啊。（B）是喔， 可以
   開始了喔。（A）ㄟ，可以了。（B）阿狸放的喔。（A）對。
   （B）啊，那個怎樣？那啤酒喝下去？（A） 就是會給你茫酥
   酥。（B）酒精濃度夠就對了。（A） 對對對，現在要，找我
   就對了。（B）好啊。（A）讓你很讚…」（偵卷二第55-65頁
   ），堪認被告己○○確有為附表三編號2之犯行。又己○○於
   偵查中陳稱：伊幫寅○○送海洛因及安非他命，從94年6 到7
   月，大多是送海洛因， 寅○○拿一些毒品要伊賣或要伊送，
   賣的錢再交給寅○○， 寅○○則提供海洛因給伊施用等語（
   偵卷二第78-79頁）；復於本院審理時稱：伊與卯○○是朋友
   ，卯○○難過時要伊幫忙拿毒品， 伊就去寅○○那邊拿毒品
   等語（本院卷一第181頁）；卯○○於本院審理時亦證稱：己○○告訴伊毒品都是向「阿狸」拿的等語（本院卷一第180頁
   ），再參以前述94年7月15日晚間6時52分21 秒之通訊監察譯
   文， 譯文內容顯示被告己○○主動向證人卯○○求售之毒品
   係取自寅○○處， 足證寅○○指示己○○運送毒品之販毒模
   式與上述丁○○部分雷同， 是寅○○基於與己○○共同販賣
   海洛因之概括犯意聯絡， 而推由己○○為交付毒品及收取價
   金，2人均犯行明確，應依法論科。
（四）附表四部分：訊據被告己○○矢口否認有何販賣海洛因予
      乙○○之犯行，辯稱：伊不認識乙○○云云（本院卷一第
      86頁）。然查：證人乙○○於本院審理時證稱：伊於警詢
      時確實曾說過94年7月15日向己○○購買2,000元的海洛因
      ，己○○親自到歐洲歡樂城前面交易等話語，伊於警詢之
      陳述係出於自由意志，警員沒有實施刑求、逼供或利誘等
      不正方法，伊只跟己○○買過這1次等語（本院卷二第45-
      46 頁），復有通訊監察譯文顯示：「94年7月15日中午12
      時44分44 秒：（乙○○：0000000000，以下簡稱B）喂，
      你好，我是那天「阿狸」的朋友「河豚」。（己○○：00
      00000000，以下簡稱A）ㄟ。（B）我還你錢，方便嗎？（
      A） 你是要哪一種的？（B）鹼的。（A）我人在頭城，不
      然， 你有沒有辦法過來頭城。（B）頭城喔，我要看看有
      沒有車， 有車我就…那邊太遠，我怕人家不要去啦。（A
      ）不然你就看看， 如果可以過來，你再打電話給我。（B
      ）好。」等內容相佐（偵卷二第159 頁），堪認被告己○○確有為附表四之販毒犯行。
（五）附表五部分：訊據被告寅○○及己○○均矢口否認有何販
      賣安非他命之犯行，被告寅○○辯稱：不認識卯○○云云
      （本院卷二第172 頁）；己○○則辯稱：是與卯○○一起
      去向別人買安非他命，但沒有買到云云（本院卷一第86頁
      ），然查：證人卯○○於偵查中證稱：94年6月25日下午2
      時22分5秒、29日凌晨0時8分36秒、29日晚間9時56分30秒
      、30日晚間7時8分12秒、7月1日晚間10時27分1秒、7月11
      日清晨6時51 分46秒、7月13日晚間8時2分0秒、7月15 日
      下午3時21分11秒及15日晚間6時52分21秒的通聯是伊向己○○購買毒品的內容，0000000000是己○○的電話，譯文
      中的「阿強」就是伊自己、「硬的」是指安非他命、「十
      多嘴」是指安非他命可以吃幾口、「鹼鹼」是指海洛因、
      「糖果」是安非他命，伊有向己○○購買安非他命，約 4
      、5次，期間和地點與購買海洛因相同等語（偵卷二第46-
      48頁），其於本院交互詰問時雖改口稱：安非他命是己○○請伊施用的云云，然經檢察官提示偵訊筆錄後始又稱：
      一開始是己○○請的，後來就是伊向己○○買，買過4 、
      5次等語（本院卷一第179頁），佐以通訊監察譯文顯示：
      「94年6月25日下午2時22分5 秒：（卯○○：0000000000
      ，以下簡稱 B）喂，你在做啥？（己○○：0000000000，
      以下簡稱A）你是誰？（B）我阿強。（A）阿強喔。（B）
      你在作啥？（A）我在睡覺。（B）你在睡覺喔。（A） ㄟ
      啊，你要來嗎？（B） 你那有硬的嗎？（A）有啊。（B）
      剩多少啊？（A）十多嘴啦…（B）我現在過去喔，到了打
      給你，拜拜。」、「94年7月11日清晨6時51分46秒：（卯
      ○○： 0000000000，以下簡稱B）喂，你人在那裡？（己○○：0000000000，以下簡稱A）家裡。（B）是喔，你那
      有嗎 ？（A）有啊。（B）你那有喔。（A）另外一種的。
      （B）另外一種？（A）糖果的。（B） 你有沒有鹼鹼的？
      （A）鹼的沒有。（B）沒有喔。（A）有糖果的。（B）糖
      果的。 （A）你打給他，他有說要回來了嗎…」（偵卷二
      第54、60 頁）， 足認被告己○○確有為附表五之犯行。
      又被告己○○於偵查中陳稱：伊幫寅○○送海洛因及安非
      他命，從94年6到7月，大多是送海洛因，如果寅○○有安
      非他命的話，多多少少也會賣給別人，寅○○拿一些毒品
      要伊賣或要伊送，賣的錢再交給寅○○，寅○○則提供海
      洛因給伊施用，伊有帶卯○○去寅○○那買海洛因及安非
      他命等語（偵卷二第78-79 頁、偵卷三第56頁），足證寅
      ○○指示己○○運送毒品之販毒模式與前述附表二及附表
      三之情形雷同，是寅○○基於與己○○共同販賣安非他命
      之概括犯意聯絡，而推由己○○為交付毒品及收取價金，
      2人均犯行明確，應依法論科。
（六）附表六部分：
1、編號1、2、3部分：被告寅○○對於附表六編號1至3所示之犯
   行，均坦承不諱（偵卷三第66、126頁、本院卷一第85頁、本
   院卷二第47、147、172頁），核與：1、證人丁○○所言：伊
   透過己○○之介紹認識寅○○，寅○○於94年5至7 月間提供
   海洛因給伊施用，每次1包，約半錢的量，1星期3、4 次，伊
   是到頭城鎮○○路的好客檳榔攤找寅○○等語（偵卷三第124
   頁）。2、證人己○○所言：寅○○於94年3至7月間請伊施用
   海洛因，約2、3天1次，每次半錢或一錢的量，地點在好客檳
   榔攤或寅○○住處等語（偵卷三第58、125頁、本院卷二第15
   5頁）。3、證人巳○○所言：94年3至8月間，寅○○約2、3
   天1次提供海洛因供伊施用，每次約0.2公克的量，地點都在
   好客檳榔攤、寅○○住處或伊住處等語（偵卷三第126頁）均
   大致相符，堪認被告寅○○此部分之自白與事實相符，附表
   六編號1至3之犯行應堪認定。
2、編號4部分：訊據被告己○○矢口否認有何轉讓毒品予巳○○
   之犯行，辯稱：伊與巳○○係一同出資購買毒品， 再一同施
   用，非轉讓云云（本院卷一第86頁）。然查： 被告己○○前
   於偵查中已坦認：伊與巳○○會互相請來請去， 是請海洛因
   ，自94年4至7月，請很多次，差不多有10 次，地點有時後在
   巳○○住處或伊住處等語（偵卷三第58、125頁），核與共同
   被告巳○○於偵查中以證人身份證稱： 伊與己○○會互相請
   來請去等語（偵卷一第187頁）之內容大致相符，足認被告己○○轉讓毒品之犯行已臻明確。況且， 依國人對於「請」字
   之認知，均不脫無償提供之意， 與合資需另為金錢交付之行
   為截然不同， 倘若被告己○○與巳○○確係合資購買毒品，
   則何以2人於偵查中均未言明，並一致地陳稱：會互相請來請
   去等語，而於本院訊問時， 卻又異口同聲地辯稱：係合資購
   買云云，兩相比較，益徵其2人於本院訊問時之陳述係袒護自
   身之詞，不足採信，是被告己○○為附表六編號4之犯行明確
   ，應依法論科。
3、編號5部分：訊據被告巳○○矢口否認有何轉讓毒品予己○○
   之犯行，辯稱：伊與己○○係一同出資購買毒品， 再一同施
   用，非轉讓云云（本院卷一第87 頁）。然查：被告巳○○前
   於偵查中已坦認：伊與己○○會互相請來請去，從94 年5、6
   月起，請己○○約有1、20次，地點在己○○住處或伊住處等
   語（偵卷一第187頁），核與共同被告己○○於偵查中以證人
   身份證稱：巳○○有請伊施用海洛因， 伊沒有毒品就打電話
   給巳○○，叫巳○○請伊施用，差不多有10 次等語（偵卷三
   第125頁）之內容大體一致，足認被告巳○○轉讓毒品之犯行
   已臻明確。況且，依國人對於「請」字之認知， 均不脫無償
   提供之意，與合資需另為金錢交付之行為截然不同， 倘若被
   告巳○○與己○○確係合資購買毒品，則何以2人於偵查中均
   未言明，並一致地陳稱：會互相請來請去等語， 而於本院訊
   問時，卻又異口同聲地辯稱：係合資購買云云， 兩相比較，
   益徵其2人於本院訊問時之陳述係袒護自身之詞，不足採信，
   是被告巳○○為附表六編號5之犯行明確，應依法論科。
貳、論罪科刑之理由：
一、被告4人行為後，於94年1月7日修正通過之新刑法已於95年7
    月1日施行，修正後刑法第2條第1 項規定：「行為後法律有
    變更者，適用行為時之法律，但行為後之法律有利於行為人
    者，適用最有利於行為人之法律。」此規定係法律變更所生
    新舊法律比較適用之準據法，其本身不生新舊法比較之問題
    ，均依裁判時即修正後之刑法第2條第1項定其應適用之刑法
    法律，合先敘明。
二、按海洛因係屬毒品危害防制條例第2條第2項第1 款所稱之第
    一級毒品；而安非他命則屬同條例第2條第2項第2 款所稱之
    第二級毒品，是核被告寅○○所為，係犯毒品危害防制條例
    第4條第1項販賣第一級毒品罪、同條第2 項販賣第二級毒品
    罪及第8條第1項之轉讓第一級毒品罪；被告丁○○所為，係
    犯毒品危害防制條例第4條第1項販賣第一級毒品罪；被告己○○所為，係犯毒品危害防制條例第4條第1項販賣第一級毒
    品罪、同條第2項販賣第二級毒品罪及第8條第1 項之轉讓第
    一級毒品罪；被告巳○○所為係犯毒品危害防制條例第8 條
    第1項之轉讓第一級毒品罪，被告4人持有第一、二級毒品之
    行為為販賣第一、二級毒品及轉讓第一級毒品之行為所吸收
    ，均不另論罪。
三、按修正前刑法第28條規定：「二人以上共同實施犯罪之行為
    者，皆為正犯。」修正後則規定為：「二人以上共同實行犯
    罪之行為者，皆為正犯。」此一修法旨在排除陰謀共同正犯
    及預備共同正犯，以限縮共同正犯之成立要件，惟本件被告
    寅○○及丁○○就附表二部分、被告寅○○及己○○就附表
    三及附表五部分之犯行，均非屬陰謀共同正犯及預備共同正
    犯之範疇，且具有犯意聯絡及行為分擔，不論新法或舊法，
    均應論以共同正犯，是修正後刑法關於共同正犯之規定並無
    較有利於行為人之情形，依刑法第2條第1項前段規定，應適
    用修正前刑法第28條規定。
四、被告寅○○為附表一編號5 之犯行雖未收取價金，然被告既
    係基於營利之意思交付毒品與子○○，復無免除子○○債務
    之意，則其所為仍構成販賣第一級毒品既遂罪。又被告寅○○及己○○先後多次販賣第一、二級毒品；被告丁○○先後
    多次販賣第一級毒品；被告寅○○、己○○及巳○○先後多
    次轉讓第一級毒品，均時間緊接，犯罪構成要件相同，顯係
    基於概括犯意為之，雖被告等人行為後，刑法第56條連續犯
    之規定業已刪除，此刪除雖非犯罪構成要件之變更，然已影
    響其刑罰法律效果，自屬法律變更，經比較新、舊法適用結
    果，依舊法論以連續犯較有利於被告，是被告寅○○及己○○先後多次販賣第一、二級毒品；被告丁○○先後多次販賣
    第一級毒品；被告寅○○、己○○及巳○○先後多次轉讓第
    一級毒品之犯行均屬連續犯，各以一罪論，均依法加重其刑
    ，惟法定刑為死刑、無期徒刑部分，依法均不得加重，爰均
    不加重其刑。又被告寅○○、己○○所犯販賣第一、二級毒
    品罪及轉讓第一級毒品罪，犯意各別，行為均殊，應予分論
    併罰。
五、按轉讓毒品達一定數量者，加重其刑至二分之一，其標準由
    行政院定之，毒品危害防制條例第8條第6項定有明文；又轉
    讓第一級毒品淨重5 公克以上者，加重其刑至二分之一，前
    述「淨重」是指除去包裝後之毒品重量，轉讓持有毒品加重
    其刑之數量標準第2條亦訂有明文。依現行度量標準，1錢為
    3.75公克，則被告寅○○為附表六編號1至3之轉讓毒品犯行
    似已達上開加重其刑之要件，然因無證據顯示受轉讓人丁○○、己○○及巳○○所陳之數量係扣除包裝後之毒品淨重，
    則尚難以其等粗略之估算據為加重被告寅○○之刑責，是爰
    不另依上開規定加重其刑，併予敘明。
六、按刑法修正後，第47條由原先：「受有期徒刑之執行完畢，
    或受無期徒刑或有期徒刑一部之執行而赦免後，五年以內再
    犯有期徒刑以上之罪者，為累犯，加重本刑至二分之一。」
    修正為47條第1 項：「受徒刑之執行完畢，或一部之執行而
    赦免後，五年以內故意再犯有期徒刑以上之罪者，為累犯，
    加重本刑至二分之一。」查被告寅○○前因侵占、搶奪、轉
    讓第二級毒品及竊盜等案件，經臺灣高等法院91年度聲字第
    289號定有期徒刑4年5月之應執行刑，於民國92年12月30 日
    縮短刑期假釋付保護管束出獄，甫於93年9月3日保護管束期
    滿，未經撤銷假釋而執行完畢；己○○前因施用第一級毒品
    案件，經本院92年度訴字第68號判決判處有期徒刑8 月確定
    ，甫於93年9月8日執行完畢，有臺灣高等法院被告前案紀錄
    表在卷可稽（本院卷一第11-31、40-49頁），經比較上開新
    、舊法，被告寅○○、己○○2 人無論依新法或舊法，均為
    累犯，是修正後之刑法關於累犯之規定並無較有利於行為人
    之情形，依刑法第2條第1項前段規定，應依修正前刑法第47
    條之規定加重其刑，惟法定刑為死刑、無期徒刑部分，依法
    均不得加重，爰均不加重其刑。
七、被告寅○○、丁○○及己○○3 人販售毒品之次數雖多，然
    交易金額非巨，獲取之利潤有限，3 人因一時思慮欠周，致
    罹重典，犯罪情狀，尚堪憫恕，所犯販賣第一、二級毒品罪
    最輕法定本刑分別為無期徒刑及7 年以上有期徒刑，本院認
    被告3人所犯上開2罪縱科以最輕法定本刑，仍嫌過重，均依
    刑法第59條規定減輕其刑，並與上開累犯加重及連續犯加重
    之規定先加後減之。又刑法修正後，無期徒刑減輕者，由 7
    年以上有期徒刑改為20年以下15年以上有期徒刑，經新舊法
    比較結果，應適用修正前刑法第65條之規定對被告較為有利
    。又刑法第51條第5 款亦從：「宣告多數有期徒刑者，於各
    刑中之最長期以上，各刑合併之刑期以下，定其刑期。但不
    得逾二十年。」修正為：「宣告多數有期徒刑者，於各刑中
    之最長期以上，各刑合併之刑期以下，定其刑期。但不得逾
    三十年。」本院就被告寅○○、己○○所犯數罪所定應執行
    之刑不逾20年，經新、舊法比較，應認修正後之刑法關於合
    併定執行刑之規定並無較有利於行為人之情形，依刑法第 2
    條第1項前段規定，自應依修正前刑法第51條第5款之規定，
    定其應執行之刑。
八、爰審酌被告寅○○、丁○○、己○○及巳○○4 人均前案累
    累，素行不佳，猶不思悛悔再犯本案，被告寅○○、丁○○
    、己○○均正值年狀，不循思正途興利，反以販賣危害身心
    健康之毒品牟利，對社會治安之危害不可謂輕；又被告寅○○係立於犯罪主導之地位，指派、支配被告丁○○及己○○
    從事協助毒品交易，3 人參與犯罪之程度有別、販售毒品之
    次數亦有差異；被告寅○○犯後坦認部分犯行，態度尚佳等
    情狀，就被告4 人所犯數罪，分別量處如主文所示之刑，併
    定其應執行之刑。
九、扣案之0000000000 號行動電話1具（內含SIM卡1張）係被告
    寅○○所有，業據被告寅○○供陳在卷（本院卷二第166 頁
    ），該行動電話係供被告寅○○、丁○○為附表二編號3 販
    賣第一級毒品罪所用之物，應依毒品危害防制條例第19條第
    1 項宣告沒收之。至於未扣案之0000000000號行動電話則無
    證據顯示係被告寅○○、丁○○所有；未扣案之0000000000
    、0000000000號行動電話亦無證據顯示係被告寅○○、己○○所有，爰不另為沒收之諭知。被告寅○○為附表一販賣第
    一級毒品之犯行，其販毒利益為13萬6,000 元；被告寅○○
    、丁○○為附表二販賣第一級毒品之犯行，其販毒利益為 5
    萬2,500 元；被告寅○○、己○○為附表三販賣第一級毒品
    之犯行，其販毒利益為6,000 元；被告己○○為附表四販賣
    第一級毒品之犯行，其販毒利益為2,000 元；被告寅○○、
    己○○為附表五販賣第二級毒品之犯行，其販毒利益為2,50
    0 元，合計被告寅○○所犯販賣第一、二級毒品罪之販毒利
    益分別為19 萬4, 500元及2,500元；被告丁○○所犯販賣第
    一級毒品罪之販毒利益為5萬2,500元；被告己○○所犯販賣
    第一、二級毒品罪之販毒利益分別為8,000元及2,500元，均
    應依毒品危害防制條例第19條第1 項宣告沒收之，如其等販
    賣毒品之所得全部或一部不能沒收時，以其財產抵償之。
十、不另為無罪諭知：
（一）公訴意旨認被告寅○○於88年2 月初，在其位於宜蘭縣壯
      圍鄉○○路○段228巷10號住處，販售海洛因予證人戊○○
      ；被告己○○於94年5月9日，在證人戊○○位於宜蘭縣頭
      城鎮○○路95巷28號住處，販售海洛因予證人戊○○，認
      被告寅○○、己○○涉犯販賣第一級毒品罪嫌，惟查：被
      告寅○○及己○○均矢口否認有販賣第一級毒品予戊○○
      （本院卷第170、172頁），證人戊○○雖於偵查中陳稱：
      有向「阿麻」及「忠仁」購買海洛因，共2次，1次在壯圍
      鄉大福廟附近「阿麻」的住處向「阿麻」購買，1 次在伊
      家中崙社區後面向「忠仁」購買云云（發查卷第14-15 頁
      ），然於本院交互詰問時卻一再供詞反覆，其於辯護人詰
      問時，初陳稱：95年母親節左右，己○○帶伊至寅○○家
      購買毒品，毒品是己○○拿給伊的，伊不知道己○○毒品
      從哪來，伊沒有看到己○○有向寅○○拿毒品，只是己○○帶伊到寅○○家，所以才認為是寅○○賣的云云；後又
      稱：伊與己○○到寅○○住處是要買毒品，是己○○要買
      毒品，錢是己○○出的，伊再與己○○一起施用云云；檢
      察官詰問時再改稱：88年的海洛因來源是向寅○○買的，
      但沒有向己○○買過，這2 次都是向寅○○買的，是己○○帶伊去買，伊2次都出資500元，錢交給己○○，己○○
      進去找寅○○拿毒品云云；又改稱：有一次己○○帶伊到
      寅○○住處，伊有看到寅○○把毒品交給己○○，這次伊
      購買500 元海洛因云云；詰問完畢，本院依職權訊問時，
      證人戊○○再度改口稱：伊向寅○○購買3次，1次是伊親
      自去買，2次是透過己○○購買，這3次都是己○○交給伊
      云云（本院卷第165-171 頁），是證人戊○○之說詞反覆
      ，能否採信已有疑義，復無通訊監察譯文或其他證據可資
      佐證，則本院尚難逕以其有瑕疵之單一指述，作為認定被
      告寅○○、己○○確有販毒犯行之唯一證據，起訴書所指
      上開部分均乏證據證明，惟因與前開論罪部分有連續犯之
      裁判上一罪關係，爰不另為無罪之諭知。
（二）公訴意旨認被告寅○○、丁○○於94年6月23 日，共同在
      宜蘭縣礁溪鄉「川湯」，販售海洛因予證人子○○；被告
      丁○○就附表一編號5 部分與被告寅○○共同販賣海洛因
      予子○○，而認被告寅○○、丁○○此部分亦涉犯販賣第
      一級毒品罪嫌，惟查：證人子○○於偵查中陳稱：94 年5
      月向寅○○購買海洛因3,000 元，地點約在羅東博愛醫院
      附近，寅○○開一部綠色福特天王星來，但錢伊先欠著，
      因此，6 月要再向寅○○買海洛因，並相約在礁溪火車站
      時，寅○○就沒有來了，94年6月23日早上9時8分25 秒的
      通聯就是伊和寅○○約在礁溪火車站買賣毒品的內容等語
      （偵卷一第38頁），證人子○○於本院交互詰問時，雖就
      94 年5月購毒一事改口稱：94年5 月那次是寅○○請伊施
      用的云云，然就94年6 月購毒一事仍證述稱：伊與寅○○
      約在火車站，但後來寅○○沒有來等語（本院卷一第183-
      184 頁），所言與偵訊時相同，是無證據顯示被告寅○○
      、丁○○曾於94年6月23 日交付毒品予證人子○○或自子
      ○○處收取販毒之價金及被告丁○○就附表一編號5 部分
      與被告寅○○有共同販賣海洛因予子○○，起訴書所指上
      開部分尚乏證據證明，惟因與前開論罪部分有連續犯之裁
      判上一罪關係，爰不另為無罪之諭知。
乙、無罪部分：公訴意旨認被告巳○○於94年5至7月間，在巳○○位於宜蘭縣頭城鎮○○路235巷51 號住處，販售海洛因予
    庚○○，認被告巳○○涉犯販賣第一級毒品罪嫌，惟查：證
    人庚○○於偵查中陳稱：0000000000號行動電話係伊使用，
    伊曾向巳○○購買海洛因，從94年5月一直到7月，共約20幾
    次，均在巳○○住處交易，每次500、1,000元不等，伊打巳
    ○○0000000000號行動電話與之聯絡，94年7月12 日為伊與
    巳○○之通話云云（偵卷二第2 頁）；於本院審理時則改口
    稱：有時候會和巳○○一起出錢，由巳○○去向人家拿毒品
    ，有時候巳○○請伊施用，伊也會請巳○○云云（本院卷二
    第53頁），是證人庚○○之供述前後反覆，能否採信顯有疑
    義。又通訊監察譯文顯示：「94年7月12日13時51分18 秒：
    （庚○○：0000000000，以下簡稱A）喂。（巳○○：00000
    00000，以下簡稱B）喂。（A）你講要多少？（B）4 張啊。
   （A）啊。（B）4 千啊。（A）好我15分打給你，我看我拿多
    少，我打給你。」（偵卷二第11頁）觀諸譯文內容，似為被
    告巳○○向證人庚○○拿取毒品，復與證人庚○○於偵查中
    之證述內容不相吻合，是證人庚○○前後說詞反覆，通訊監
    察譯文又不足以佐證其於偵查中之指述係屬真實，是尚乏證
    據證明被告巳○○確有販賣第一級毒品予證人庚○○，就此
    部分應為被告巳○○無罪之諭知。
據上論斷，應依刑事訴訟法第299條第1項前段、301條第1項，毒
品危害防制條例第4條第1項、第2項、第8條第1項、第19條第1項
，刑法第11條前段、第2條第1項前段，修正前刑法第28條、第56
條、第47條，刑法第59條，修正前刑法第51條第5 款，判決如主
文。
本案經檢察官張立言到庭執行職務。
中　　華　　民　　國　　96　　年　　10　　月　　4 　　日
　　　　　　　　  刑事第二庭審判長法　官  黃永勝
                      　　　 　   法　官  鄭貽馨
                    　　　　  　  法　官  楊坤樵
以上正本證明與原本無異。
如不服本判決應於收受本判決後10日內向本院提出上訴書狀，並
應敘述具體理由。若未敘述理由者，應於上訴期間屆滿後20日內
向本院補提理由書狀(均須按他造當事人之人數附繕本)。
                                  書記官  謝佩欣
中　　華　　民　　國　　96　　年　　10　　月　　5 　　日
附錄本案論罪科刑法條全文：
毒品危害防制條例第4條第1項、第2項
製造、運輸、販賣第一級毒品者，處死刑或無期徒刑；處無期徒
刑者，得併科新臺幣 1 千萬元以下罰金。
製造、運輸、販賣第二級毒品者，處無期徒刑或 7 年以上有期徒
刑，得併科新臺幣 7 百萬元以下罰金。
毒品危害防制條例第8條第1項
轉讓第一級毒品者，處 1 年以上 7 年以下有期徒刑，得併科新
臺幣 1 百萬元以下罰金。
附表一：被告寅○○單獨販賣海洛因之犯行
┌──┬────┬────┬────┬────┬───────┐
│編號│交易時間│交易地點│交易金額│交易對象│  備       註 │
├──┼────┼────┼────┼────┼───────┤
│1.　│94年7-9 │寅○○位│每次新臺│壬○○  │為被告之利益，│
│　　│月間，共│於宜蘭縣│幣（下同│        │應認販毒10次，│
│　　│10幾次  │壯圍鄉壯│）1,000 │        │1次2,000元，9 │
│　　│        │濱路6段 │或2,000 │        │次1,000元，合 │
│　　│　      │228巷10 │元      │        │計販毒利益為1 │
│　　│　      │號住處  │        │        │1,000元       │
├──┼────┼────┼────┼────┼───────┤
│2.  │94年3-6 │宜蘭縣頭│每次1,00│丁○○　│為被告之利益，│
│    │月間，平│城鎮青雲│0元     │　      │應認販毒36次，│
│    │均一個禮│路2段695│        │        │合計販毒利益為│
│    │拜3次   │號「好客│        │        │36,000元　    │
│    │        │檳榔攤」│        │        │　            │
├──┼────┼────┼────┼────┼───────┤
│3.  │94年3-7 │寅○○壯│每次1,00│己○○  │為被告之利益，│
│    │月間，平│濱路之住│0元     │        │應認販毒32次，│
│    │均一個禮│處或黃正│        │        │合計販毒利益為│
│    │拜2次   │雄住處附│        │        │32,000元      │
│    │        │近      │        │        │              │
├──┼────┼────┼────┼────┼───────┤
│4.  │94年3-8 │寅○○壯│每次1,00│巳○○  │為被告之利益，│
│    │月，平均│濱路之住│0元或2,0│        │應認販毒40次，│
│    │一個禮拜│處或趙俊│00元、其│        │1次1萬元，一次│
│    │2次     │隆位於宜│中一次1 │        │8,000元，一次2│
│    │        │蘭縣頭城│萬元、一│        │,000元，餘37次│
│    │        │鎮○○路│次8,000 │        │1,000元，合計 │
│    │        │235巷51 │元      │        │販毒利益為57,0│
│    │        │號住處  │        │        │00元          │
├──┼────┼────┼────┼────┼───────┤
│5.  │94年5月 │羅東博愛│3,000元 │子○○  │被告尚未取款，│
│    │某日1次 │醫院附近│        │        │無販毒利益    │
├──┴────┴────┴────┴────┴───────┤
│合計販毒利益為：136,000元                                   │
└──────────────────────────────┘
附表二：被告寅○○、丁○○共同販賣海洛因之犯行
┌──┬────┬────┬────┬────┬───────┐
│編號│交易時間│交易地點│交易金額│交易對象│  備      註  │
├──┼────┼────┼────┼────┼───────┤
│1.  │94年6-7 │宜蘭市後│3,000或3│癸○○  │為被告之利益，│
│    │月間，共│火車站附│,500元  │        │應認販毒3次，1│
│    │3、4次  │近      │        │        │次3,500元，餘2│
│    │        │        │        │        │次3,000元，合 │
│    │        │        │        │        │計販毒利益為9,│
│    │        │        │        │        │500           │
├──┼────┼────┼────┼────┼───────┤
│2.  │94年6月 │宜蘭市慈│每次4,00│丙○○  │合計販毒利益為│
│    │26日、同│安路38巷│0元     │        │8,000元       │
│    │月27日凌│1弄65號 │        │        │              │
│    │晨，共2 │丙○○住│        │        │              │
│    │次      │處      │        │        │              │
├──┼────┼────┼────┼────┼───────┤
│3.  │94年6-7 │宜蘭縣頭│每次1,00│甲○○  │合計販毒利益為│
│    │月間，共│城鎮「好│0元     │        │10,000元      │
│    │10次    │客檳榔攤│        │        │              │
│    │        │」及宜蘭│        │        │              │
│    │        │縣境內某│        │        │              │
│    │        │處      │        │        │              │
├──┼────┼────┼────┼────┼───────┤
│4.  │94年4-6 │礁溪火車│每次1,00│辰○○  │為被告之利益，│
│    │月間，共│站及宜蘭│0元或2,0│        │應認1次2,000元│
│    │10次    │縣境內某│00元    │        │，餘9次1,000元│
│    │        │處      │        │        │，合計販毒利益│
│    │        │        │        │        │為11,000元    │
├──┼────┼────┼────┼────┼───────┤
│5.  │94年5-6 │宜蘭市某│每次1,00│辛○○  │為報告之利益，│
│    │月間，共│處      │0元，其 │        │應認1次1萬2,00│
│    │3次     │        │中1次1萬│        │0元，餘2次1,00│
│    │        │        │2,000元 │        │0元，合計販毒 │
│    │        │        │        │        │利益為1萬4,000│
│    │        │        │        │        │元            │
├──┴────┴────┴────┴────┴───────┤
│ 合計販毒利益為：52,500元                                   │
└──────────────────────────────┘
附表三：被告寅○○、己○○共同販賣海洛因之犯行
┌──┬────┬────┬────┬────┬───────┐
│編號│交易時間│交易地點│交易金額│交易對象│ 備        註 │
├──┼────┼────┼────┼────┼───────┤
│1.  │94年6-7 │宜蘭縣頭│500或1,0│庚○○  │為被告之利益，│
│    │月間，共│城鎮三和│00元    │        │應認販毒5次，1│
│    │5、6次  │路76號林│        │        │次1,000元，餘4│
│    │        │忠仁住處│        │        │次500元，合計 │
│    │        │、己○○│        │        │販毒利益為3,00│
│    │        │住處附近│        │        │0元           │
│    │        │二城國小│        │        │              │
├──┼────┼────┼────┼────┼───────┤
│2.  │94年6月 │宜蘭縣頭│500或1,0│卯○○  │為被告之利益，│
│    │至8月20 │城鎮媽祖│00元    │        │應認販毒5次，1│
│    │日間，共│廟      │        │        │次1,000元，餘4│
│    │5、6次  │        │        │        │次500元，合計 │
│    │        │        │        │        │販毒利益為3,00│
│    │        │        │        │        │0元           │
├──┴────┴────┴────┴────┴───────┤
│合計販毒利益為6,000元                                       │
└──────────────────────────────┘
附表四：被告己○○單獨販賣海洛因之犯行
┌──┬────┬────┬────┬────┬───────┐
│編號│交易時間│交易地點│交易金額│交易對象│  備       註 │
├──┼────┼────┼────┼────┼───────┤
│1.  │94年7月 │宜蘭市「│2,000元 │乙○○  │販毒利益為2,00│
│    │15日    │歐洲歡樂│        │        │0元           │
│    │        │城」    │        │        │              │
└──┴────┴────┴────┴────┴───────┘
附表五：被告寅○○、己○○共同販賣安非他命之犯行
┌──┬────┬────┬────┬────┬───────┐
│編號│交易時間│交易地點│交易金額│交易對象│ 備        註 │
├──┼────┼────┼────┼────┼───────┤
│1.  │94年6月 │宜蘭縣頭│500或1,0│卯○○  │為被告之利益，│
│    │至8月20 │城鎮媽祖│00元    │        │應認販毒4次，1│
│    │日間，共│廟      │        │        │次1,000元，餘3│
│    │4、5次  │        │        │        │次500元，合計 │
│    │        │        │        │        │販毒利益為2,50│
│    │        │        │        │        │0元           │
└──┴────┴────┴────┴────┴───────┘
附表六：被告寅○○、己○○、巳○○轉讓海洛因之犯行
┌──┬─────────┬────────────┬──────┐
│編號│轉讓時間          │轉讓地點                │轉讓對象    │
├──┼─────────┼────────────┼──────┤
│1.  │94年5-7月間，1星期│宜蘭縣頭城鎮○○路○段695│寅○○轉讓予│
│    │約3-4次，每次約半 │號「好客檳榔攤」        │丁○○      │
│    │錢的量            │                        │            │
├──┼─────────┼────────────┼──────┤
│2.  │94年3-7月間，約2、│宜蘭縣頭城鎮「好客檳榔攤│寅○○轉讓予│
│    │3天1次，每次約半錢│」或宜蘭縣壯圍鄉○○路6 │己○○      │
│    │或1錢的量         │段228巷10號寅○○住處   │            │
├──┼─────────┼────────────┼──────┤
│3.  │94年3-8月間，約2、│宜蘭縣頭城鎮「好客檳榔攤│寅○○轉讓予│
│    │3天1次，每次約0.2 │」、壯濱路寅○○住處及宜│巳○○      │
│    │公克的量          │蘭縣頭城鎮○○路235巷51 │            │
│    │                  │號住處                  │            │
├──┼─────────┼────────────┼──────┤
│4.  │94年4-7月間，約10 │宜蘭縣頭城鎮○○路76號林│己○○轉讓予│
│    │次，每次少許的量  │忠仁住處或宜蘭縣頭城鎮開│巳○○      │
│    │                  │蘭路235巷51號巳○○住處 │            │
├──┼─────────┼────────────┼──────┤
│5.  │94年5-7月間，約10 │三和路己○○住處或開蘭路│巳○○轉讓予│
│    │次，每次少許的量  │巳○○住處              │己○○      │
└──┴─────────┴────────────┴──────┘
